

Juan Pablo Riano

240, Rue des Sittelles Châteauguay (Québec) J6K OG6 438 877 6270 juanpablo@riano.ca

Je suis un développeur frontale (front-end), diplômé en développement Web et commerce électronique aussi en design industriel. J'ai plus de 8 ans d'expérience commerciale en travaillant avec des clients en Amérique du Nord et du Sud, offrant des services *frontend* réactifs et des intégrations CMS. Je développe en utilisant des transitions et des animations qui répondent aux besoins du *UI*, en incorporant des technologies plus sophistiquées disponibles aujourd'hui pour les sites Web pleinement interactifs et réactifs sur des applications.

SOMMAIRE DE COMPÉTENCES

- Production de HTML, CSS et JavaScript pour sites web et des applications
- Créer des wireframes, des storyboards, des user flows et des cartes de site pour communiquer efficacement des idées d'interaction et de conception
- Huit ans d'expérience comme développeur frontend et neuf ans d'expérience comme designer industriel
- Développement des applications et sites web cross-browser et cross-platform compatibles
- Implementation des nouvelles technologies, langages et des outils qui permettent l'optimisation de processus et travail en équipe (par exemple: SASS/LESS compilateurs, des environnements d'execution, gestionnaires de contenu, source contrôle).
- Compétences en optimisation des images pour web sur Photoshop et/ou Illustrator
- Habileté d'améliorer des processus au sein d'un style de travail flexible
- Familiarité avec des logiciels de CAO et de processus industriels.

EXPÉRIENCES PROFESSIONNELLES

SOFTWARE DEVELOPER

(Ilusoft Inc.) 2015 - Actuelment

- Créer des modèles CSHTML/SCSS sur Umbraco CMS
- Ameliorer/créer Ul Mobile experience
- Intégration des modèles HTML à l'aide d'AngularJS (comme le checkoutsur la section Shopping Cart)
- Créer des contrôles Umbraco pour afficher le contenu dynamiquement
- Diriger les nouveaux projets basés sur des fichiers SVG
- Gérer le processus de production des images SVG à partir de fichiers CAO

Environnement Technique: Microsoft Windows, iOS 9, Microsoft SQL Server, Microsoft Visual Studio 2015, TFS, Jira, AngularJS, Bootstrap, SASS, Razor, Photoshop, Illustrator, D3JS, AutoCAD

DÉVELOPPEUR FRONTEND

(M.A.D.E. Media) 2014 - 2016

- Découpage des Mockups Photoshop et intégration HTML, EJS à l'aide de SASS
- · Ajouter des comportements d'intéraction d'utilisateur comme Modals, cartes basculantes, centres de notifications
- Intégrer Responsive Design sur les applications en ciblant les téléphones intelligents et phablets
- Migrér entre différents systèmes de templating sur NodeJS comme JQuery, EJS, Jade

Environnement Technique: OS X (Mavericks, Yosemite, El Capitan), iOS 7/8, NodeJS, MongoDB, GIT, Trello, JQuery, EJS Templating, SASS, Photoshop, Illustrator

INTÉGRATEUR WEB

(Chambre de commerce du Montréal métropolitain)

2013 - 2014

- Intégrer le contenu des différentes activités de l'organisation sur le site web.
- Créer des formulaires d'inscription en format PDF et les mettre en ligne
- Production de courriels de promotion, de pages Web d'activités, de nouvelles et de publications, dont les contenus sont transmis par les services de communications et du marketing.
- Publier des nouvelles sur les médias sociaux
- Concevoir le code JQuery pour la publicité interactive de la chambre sur La Presse+

Environnement Technique: Microsoft Windows, Sitecore CMS, HTML, CSS, Photoshop

DÉVELOPPEUR WEB MOBILE

(Manwin Canada, Montréal) 2012 - 2013

- Intégrer les nouveaux designs fournis en Photoshop sur les fichiers TPL (Templates du projet) en utilisant CSS3, HTML5 et Javascript.
- Créer des applications web en langage PHP qui affichent les donnes reçues de l'API fourni
- Définir les règles d'affichage pour les différents types d'écrans à l'aide de la spécification CSS3 Media Queries
- Tester le code sur les différentes plateformes mobiles (Android, iOS, Blackberry, windows).
- Utilisation des systèmes de contrôle des versions SVN.
- Créer des masters en Photoshop et des images optimisées pour les écrans Retina de dispositifs intelligents.

Environnement Technique: Microsoft Windows, iOS 6/7, PHP, JQuery Mobile, Tortoise, HTML, CSS3 Photoshop

(Rikochet inc, Montréal) 2012

- Élaborer des Wireframes de fonctionnement en Illustrator dans le processus de conception des sites.
- Élaborer des maquettes graphiques en Photoshop.
- Intégrer des modèles conçus en HTML5 et CSS3.
- Tester les sites Web dans plusieurs Navigateurs/systèmes d'exploitation.
- Faire des mises à jour périodiques des sites qui utilisent plusieurs langages, PHP, MySQL, Javascript, Ajax, Prototype.
- Collaborer aux intégrations et redésigne Frontend des nouveaux sites avec le CMS Expression Engine
- Gestion des serveurs d'hébergement et serveurs de courriel.

Environnement Technique: OS X (Lion, Mountain Lion), SVN, MySQL, PHP, Code Igniter, HTML, CSS, Photoshop, Illustrator

DÉVELOPPEUR WEB

(SyncGenium, Montréal) 2010 – 2012

- Créer des wireframes pour expliquer le fonctionnement du site.
- Concevoir la structure de contenu selon la pertinence.
- Créer des gabarits front-end HTML et CSS.
- Intégrer les gabarits conçus sur Joomla.
- Optimiser des images et entrer du contenu déjà structuré.
- Instruire le personnel désigne pour les clients sur la manière de mettre à jour le contenu du site.

WEBMESTRE

(Fenalco) 2007 - 2009

- Concevoir des micro-sites pour les campagnes de marketing.
- Gérer les mises à jour des formations ouvertes au public
- Élaborer des maquettes graphiques et créer le code Javascript
- Développer et programmer des publipostages électroniques
- Participer à la création des éléments dynamiques sur flash (ActionScript 2.0)
- Créer des templates pour CMS (Joomla!)

FORMATION

- AEC Développement de sites Web et Commerce Électronique, 2012.
 Collège de Maisonneuve, Montréal.
- Technique professionnelle en conception des machines 2003.
- Équivalence MICC : Diplôme d'études collégiales en Techniques de génie mécanique.
- Diplôme d'études professionnelles 1994.
 - Domaine de formation: Fabrication mécanique Dessin industriel.

Équivalence MICC : Diplôme d'études professionnelles en Dessin industriel.

SOMMAIRE DES RÉALISATIONS ET DES AUTRES EXPÉRIENCES PROFESSIONNELS

Tous les sites web, applications et des projets spéciaux sont disponibles au portfolio en ligne : www.riano.ca

- London Ltda: Dessinateur CAO. (1998)
- Challenger S.A.: Dessinateur CAO. (2000)
- Artenixcol Ltda: Designer des produits en marble. (2001)
- Damecos Ltda: Designer des produits en plastique et des outils. (2007)

PERFECTIONNEMENT

- Programming with MySQL Level I and II (Université Concordia) 2013.
- Atelier Javascript (Collège de Maisonneuve) 2012.
- Cours d'ActionScript 2.0 2009.
- Cours de système administration des contenus Joomla! 2008.
- Cours de langage PHP 2008.
- Cours d'application de la Suite Adobe CS3 Web Premium 2008.
- Cours de logiciels de conception des sites Web 2006.